# 拆迁补偿收入时点确认—请教陈版

提问人：lixicheng1919 时间：2015-02-11 23:02:51
事件描述：现一客户A公司一块土地及地上一栋房屋，截止 2014 年末，土地账面价值3,000万元，地上建筑物账面价值5,000万元， 2014 年 8 月份，B市为开发商业区对A公司该宗土地予以收回并对地上建筑物予以拆除，截止 2014 年末，拆除工作已基本结束。
双方于 2014 年 12 月份签订拆迁补偿协议，协议约定，B市政府在 2015 年 12 月 31 日前对拆迁A公司土地及房屋补偿15,000万元，截止2014 年底，A公司尚未收到该补偿款。 问题：在尚未收到该补偿款，土地使用权被收回、房屋基本拆迁完毕的情况下，A公司是否可以根据拆迁补偿协议，以 15000 万元扣除账面价值 8000 万元，，扣除相关税费后确认营业外收入，是否存在会计处理谨慎性障碍？

回答人：chenyiwei
通常情况下应以收付实现制基础确认搬迁补偿款。如果搬迁已完成，相关支出和损失已发生完毕，且补偿协议已签订，能够合理预计已发生的费用和损失能够获得补偿的，也可以在将费用和损失计入损益的同时，以已发生并计入损益的费用和损失金额为限确认一项“其他流动资产——补偿资产”并贷记营业外收入。